# 关于首次执行新的职工薪酬准则

提问人：bestxulin 时间：2015-01-26 17:07:34
如果今年首次执行新的应付职工薪酬准则，对受益计划进行了精算，那么精算后的现值直接调整年初未分配利润？
应该是要进行追溯调整的吧，以 2013 年精算数作为追溯调整的依据，然后将 2014 年的精算差异作为损益和其他综合收益是吗？

回答人：chenyiwei
这个问题到目前没有明确说法，你的理解也是一种可能性。但是在实际操作中，由于“国资厅发评价[2014]175号文”的发布，以及各地陆续参照该文件精神出台国资决算指导文件，事实上设定受益计划的精算和追溯调整对以前年度财务报表的影响几乎可以忽略不计了。

提问人：bestxulin 时间：2015-01-27 12:37:13
但现在的情况是精算出来的数据是很大的，精算师说以前一般的做法是冲资本公积，但我在新准则和指南里面都没有找到此做法的依据

回答人：chenyiwei
以前国有企业改制时经批准可以直接冲减国有净资产，但现在不是国企改制，所以不能如此处理。还是建议首先考虑 175 号文或当地类似文件的影响。如果确实要确认设定受益计划的，可能会直接冲减期初留存收益和OCI。